【裁判字號】    98,台上,7198
【裁判日期】    981203
【裁判案由】    強盜
【裁判全文】
最高法院刑事判決            九十八年度台上字第七一九八號
上  訴  人  甲○○
上列上訴人因強盜案件，不服台灣高等法院中華民國九十八年八
月二十五日第二審判決（九十八年度上訴字第二五七四號，起訴
案號：台灣士林地方法院檢察署九十七年度偵字第六四七一號）
，提起上訴，本院判決如下：
    主  文
上訴駁回。
    理  由
按刑事訴訟法第三百七十七條規定，上訴於第三審法院，非以判
決違背法令為理由，不得為之。是提起第三審上訴，應以原判決
違背法令為理由，係屬法定要件。如果上訴理由書狀並未依據卷
內訴訟資料，具體指摘原判決不適用何種法則或如何適用不當，
或所指摘原判決違法情事，顯與法律規定得為第三審上訴理由之
違法情形，不相適合時，均應認其上訴為違背法律上之程式，予
以駁回。本件上訴意旨略以：(一)、上訴人甲○○不知黃志豪欲對
告訴人謝昇璁為強盜行為，與黃志豪並無強盜行為之犯意聯絡及
行為分擔，應僅成立強盜罪之幫助犯，原判決顯有違誤。(二)上訴
人僅有駕車搭載黃志豪行為，未對告訴人實行傷害行為，亦無攜
帶兇器實行強盜行為，對告訴人法益侵害、犯罪手段均不重，原
判決量刑只較黃志豪少二月，有違比例、平等原則。且未依刑法
第五十七條規定，詳述量刑之依據理由，亦屬違法。(三)卷內證據
資料，無從資以認定上訴人有與黃志豪共同強盜之犯意與犯行，
而黃志豪之證述，上訴人積欠租車租金，上訴人駕車搭載黃志豪
等間接證據，不足證明上訴人有參與強盜行為，原判決之認定有
違經驗及論理法則云云。惟查原判決依憑上訴人於偵查中之供述
，告訴人於警詢、偵查及第一審之指訴，證人黃志豪於偵查、第
一審、證人葉麗雪於警詢之證述，卷附財團法人振興復健醫學中
心告訴人診斷證明書、汽車出租約定切結書、第一審勘驗現場筆
錄、照片等證據，資以認定上訴人有原判決事實欄所載之犯罪事
實。因而撤銷第一審不當之判決，改判依想像競合犯關係，從一
重論處上訴人共同犯攜帶兇器強盜罪之刑。已詳敘認定犯罪事實
之依據及憑以認定之理由。並對上訴人辯稱：當時駕車搭載黃志
豪上陽明山，行經台北市北投區○○○路大磺嘴公車站牌旁涼亭
時，黃志豪告知涼亭有一部電腦，要去變錢，要求其迴車開回涼
亭，黃志豪即下車，不知要做何事，依其認知應該是要去偷該部
電腦云云，如何不足採信；其與黃志豪間，如何有強盜意思合致
，而擔任搭載、接應工作，事後共同變賣強盜所得財物，朋分花
用，對強盜及傷害犯行，如何有犯意聯絡及行為分擔；均已依據
卷內資料予以指駁及說明。從形式上觀察，原判決並無任何違背
法令之處。查原判決量處上訴人有期徒刑七年，係屬最低度之刑
，且已說明審酌之理由，既未逾法定刑範圍，亦無明顯違背正義
情形，為事實審自由裁量之職權行使，要無違法可言。上訴意旨
置原判決之論敘於不顧，仍執陳詞為事實上之爭辯，並對原審採
證認事及量刑之職權行使，任意指摘，難謂已符合首揭法定上訴
要件，其上訴違背法律上之程式，應予駁回。
據上論結，應依刑事訴訟法第三百九十五條前段，判決如主文。
中    華    民    國  九十八  年   十二   月    三    日
                      最高法院刑事第二庭
                          審判長法官  莊  登  照
                                法官  陳  世  淙
                                法官  徐  昌  錦
                                法官  許  錦  印
                                法官  呂  丹  玉
      本件正本證明與原本無異
                                      書  記  官
中    華    民    國  九十八  年   十二   月    八    日
                                                      Q


司法院資訊處製作；財團法人民間司法改革基金會備份。
